臺灣雲林地方法院刑事裁定
109年度聲字第403號
抗  告  人
即  受刑人  張永信



上列抗告人即受刑人因定應執行刑案件，不服本院中華民國109
年5月29日裁定（109年度聲字第403號），於民國110年1月13日
、110年3月15日提起抗告，本院裁定如下：
    主  文
抗告駁回。
    理  由
一、抗告意旨略以：抗告人即受刑人張永信不服本院109年度聲
    字第403號裁定應執行有期徒刑10年6月，定應執行刑過重等
    語。
二、按抗告期間，除有特別規定外，為5日，自送達裁定後起算
    ；原審法院認為抗告不合法律上之程式或法律上不應准許，
    或其抗告權已經喪失者，應以裁定駁回之，刑事訴訟法第40
    6條前段、第408條第1項前段分別定有明文。本院於109年5
    月29日以109年度聲字第403號裁定定其應執行刑，被告不服
    提起抗告，經臺灣高等法院臺南分院於109年7月10日以109
    年度抗字第304號裁定駁回抗告，並已於109年7月29日確定
    ，有臺灣高等法院被告前案紀錄表1份在卷可稽。
三、經查：
  ㈠本件抗告人於110年1月13日所立書狀標題固為「異議狀」、
    於110年3月15日所立書狀標題固為「刑事答辯狀」，經本院
    訊問，抗告人明確表示上揭異議、答辯係對本院109年5月29
    日109年度聲字第403號之裁定結果表示不服，有本院110年3
    月19日訊問筆錄存卷可參。準此，抗告人前揭於本院之書狀
    雖記載「異議狀」、「刑事答辯狀」，究其真意應係對本院
    109年5月29日109年度聲字第403號裁定提起抗告。
  ㈡查抗告人不服本院於109年5月28日定其應執行刑案件所為之1
    09年度聲字第403號裁定，該裁定正本業於109年6月12日送
    達至抗告人所在地之法務部○○○○○○○，且由抗告人親自收受
    ，此有上開刑事裁定、送達證書影本各1份在卷可憑。是抗
    告人欲提起本件抗告，應自裁定送達之翌日即109年6月13日
    起算，抗告期間末日於109年6月17日即已屆期，惟抗告人又
    於110年1月13日、110年3月15日向監所長官提起抗告，有「
    異議狀」、「刑事答辯狀」上之○○○○○○○收狀登記章在卷可
    稽，顯已逾越抗告期間，而抗告人對業已確定之裁定不服，
    於法不合，應予駁回。
四、依刑事訴訟法第408條第1項前段，裁定如主文。
中　　華　　民　　國　　110 　年　　3 　　月　　22　　日
                  刑事第三庭  法  官  張恂嘉
以上正本證明與原本無異。
如不服本裁定，應於裁定送達後5 日內向本院提出抗告狀（須附
繕本）。
                              書記官  洪青霜
中　　華　　民　　國　　110 　年　　3 　　月　　22　　日